# 经纪公司收入确认问题

提问人：lh_2311 时间：2018-04-13 16:53:01
陈版您好！甲公司为保险经纪公司，主要业务为投保人及保险公司制定全面的保险方案，并协助办理投保、索赔业务。按照投保人的保费金额收取一定比例的佣金收入。请问甲公司收取的佣金是一次性确认还是得按照投保人的保险期间分期确认收入？ 恳请陈版给予指导！谢谢！

回答人：chenyiwei
要看按照合同约定，甲公司在保险的全过程中需提供哪些服务。如果在保险期间还需要提供后续服务的，则应采用系统、合理的方式将部分佣金收入递烟到后续提供服务时确认。

提问人：yd123456789 时间：2018-04-17 18:28:10
您好，陈版，保险经纪公司在保险期间还需要提供的后续服务主要为协助投保人索赔工作，请问保险经纪公司是否需要在保险到期日再确认佣金收入，还是在保险公司收到保费时确认佣金收入？

回答人：chenyiwei
将部分佣金递延到后续保险期间，在后续服务提供时再确认为收入。

提问人：yd123456789 时间：2018-04-18 10:41:22
保险经纪公司前期工作主要为投保人及保险公司制定全面的保险方案，并协助办理投保,在投保人与保险公司签订投保协议支付保费，保险公司与保险经纪公司对账一致后结算佣金。 保险经纪公司的后续服务主要是协助索赔。 问题一、您说部分佣金递延到后续保险期间的意思是否为，收入需要拆分成两部分，第一部分是前期制定保险方案并协助理赔服务对应的收入，第二部分是保险期间的协助索赔服务对应的收入？两部分的收入拆分比例怎么来确定？ 问题二、 第一部分收入确认的时点为保险合同签订日还是佣金结算日？ 问题三、第二部分协助索赔的服务是否需要提供取决于被保险标的是否出险，所以对于一份保单是否需要提供后续服务只有到保险期届满才能完全确定，如果保险期跨年，是否需要在保险期限内分摊收入还是在保险到期日或者协助索赔完成日确认收入？

回答人：chenyiwei
1 、是，建议按照两部分的成本比例拆分。 2 、保险合同签订日。将所有同类合同作为一个整体考虑，取大数。